【裁判字號】    88,訴,681
【裁判日期】    890512
【裁判案由】    違反毒品危害防制條例
【裁判全文】
臺灣屏東地方法院刑事判決                        八十八年度訴字第六八一號
    公  訴  人  臺灣屏東地方法院檢察署檢察官
    被      告  乙○○
    指定辯護人  本院公設辯護人  丁○○
右被告因毒品危害防制條例案件，經檢察官提起公訴 (八十八年度偵字第七九二號)
，本院判決如左：
    主  文
乙○○無罪。
    理  由
一、公訴意旨略以：乙○○曾於民國 (下同)八十一年八月四日因麻醉藥品管理條例
    案件，經法院判處有期徒刑六年三月確定，又於八十二年六月三日因麻醉藥品管
    理條例案件，經法院判處有期徒刑八月確定，於八十四年六月二十九日假釋交付
    保護管束，之後經法院裁定撤銷假釋確定，再於八十七年四月六日因麻醉藥品管
    理條例案件，經法院判處有期徒刑六年四月確定，現於臺灣屏東監獄執行中 (不
    構成累犯)。猶不思警惕，復基於販賣營利之概括犯意，自八十七年六月起，至
    同年七月初某日止，在屏東縣萬丹鄉○○村街後十一號住處，以新台幣 (下同)
    一千元之價格，連續販賣第二級毒品安非他命二、三次予丙○○施用，及於八十
    七年七月七日十二時許，在上述住處，透過不詳姓名女子之幫忙，以一千元之價
    格，販賣第二級毒品安非他命一次予甲○○施用，嗣於八十七年七月十日十七時
    許，在屏東縣萬後村街後十一號前廣場，為警查獲丙○○、甲○○二人因而循線
    查獲，因認乙○○涉有毒品危害防制條例第四條第二項之販賣第二級毒品罪嫌。
二、本件公訴人認被告乙○○涉有販賣第二級毒品之犯行，無非係以證人甲○○及丙○○之證詞，及證人為警查獲之地點，均在被告住處附近廣場，而證人與被告素
    無恩怨，斷無以此相誣之理等，資為論據。訊據被告乙○○則堅決否認其事，辯
    稱：我確曾於八十七年一、二月間賣過安非他命給甲○○、丙○○，但我自八十
    七年二月起就沒有再賣了，而且他們二人被查獲後，警方到我家去搜索，也沒有
    查到安非他命等語。
三、按犯罪事實應依證據認定之，無證據不得推定其犯罪事實。又不能證明被告犯罪
    者，應諭知無罪之判決。刑事訴訟法第一百五十四條、第三百零一條第一項分別
    定有明文。又證據之證明力，固屬法院判斷之自由，惟證據本身如有瑕疵，則在
    此瑕疵未能究明以前，遽採為有罪之根據，即難謂為適法。又認定犯罪事實所憑
    之證據，固不以直接證據為限，間接證據亦應包含在內，惟採用間接證據時，必
    其所成立之證據，在直接關係在，雖僅足以證明他項事實，而由此他項事實，本
    於事理之作用足以證明待證事實者，方為合法，若憑空之推想，並非間接證據。
    最高法院三十二年上字第九七一號判例、三十二年上字第六七號判例可資參照。
四、經查：本件證人丙○○就如何向被告購買安非他命，固於偵查中證稱：有向乙○○買過安非他命二、三次，每次買一千元，均在他家前面，時間不太記得，都是
    今年內買的，最後一次在八十七年七月十日，要去向乙○○買時，我就被抓，上
    一次是在八十七年七月初去他家買的云云，然於本院審理中，即又改稱我在八十
    七年一月中旬曾向乙○○買過安非他命，八十七年五月、六月及七月間，我不曾
    向他買過：又證人甲○○於偵查中雖證稱：我在八十七年七月十日前幾天，確有
    去李瑞玲家向他買安非他命，一包一千元，但係乙○○家人拿給我的，是女的，
    但我之前有打電話給乙○○，他叫我去他家拿，所以我去時李瑞玲不在，有一不
    詳姓名女子拿一包安非他命賣我，該女孩我不認識云云，然於本院審理中，又改
    稱：我沒有向乙○○買過安非他命，我在警局時也沒說過我向乙○○買過，我在
    偵訊時我說至乙○○家向一女子買過安非他命，那女的年約二十幾歲云云，是被
    告乙○○究有無於八十七年六月間至同年七月初某日止，販賣安非他命予證人丙○○，及有無在八十七年七月七日十二時，透過不詳姓名女子幫忙，販賣安非他
    命予甲○○，顯有疑義。再者，依現行法規定，施用毒品而供出毒品來源因而破
    獲者，依法得減輕其刑，基此利害關係，為擔保下游施用者供述之真實性，更應
    要求施用者供述明確無誤，且應有足以令人產生確信之直接證據或間接證據，始
    得據以論罪科刑。故證人甲○○、丙○○於八十七年七月十日，在屏東縣萬丹鄉
    萬後村十一號前，乙○○住處附近之廣場為警所獲時，既供稱當時係為向乙○○
    購買安非他命云云，則衡諸常情，被告身上應懷有預供販賣之安非他命，然依卷
    證所示，當時並未在被告乙○○身上及住處查獲任何安非他命，或任何可令人產
    生被告確有販賣安非他命之間接證據，如磅秤、分裝袋等物品，足見證人前開指
    證安非他命購自被告之證詞，除有前後不符之瑕疵，且又查無其他證據足資證明
    與事實相符，故無足採信。依上所述，公訴人所舉之證據，不足以證明被告犯罪
    ，被告否認犯罪之辯解應可採信。此外，復查無其他證據證明被告確有公訴意旨
    所指之犯行，揆諸前開說明，不能證明被告犯罪，依法應為無罪之諭知。至被告
    雖承認有於八十七年一、二月間，販賣安非他命之犯行，然被告前即因販賣安非
    他命，經最後事實審法院，臺灣高等法院高雄分院於八十七年三月十日，以八十
    七年上訴字第十六號判決判處有期徒刑六年二月，有卷附被告全國前案紀錄表可
    稽，故此部分之犯罪事實，應為前開判決既判力效力所及，爰不另為移送偵查機
    關偵辦之諭知，併此明。
據上論斷，應依刑事訴訟法第三百零一條第一項判決如主文。
本案經檢察官潘國威到庭執行職務
中      華        民        國     八十九     年    六    月     七     日
                                      臺灣屏東地方法院刑事第二庭
                                          審判長  潘正屏
                                          法  官  郭書豪
                                          法  官  包梅真
右判決正本證明與原本無異。
對於本判決如有不服應於收受送達後十日內向本院提出上訴書狀上訴於台灣高等法院
高雄分院並按他造當事人之人數附具繕本。
                                          書記官  徐水英
中    華    民    國     八十九      年      六      月       九      日


司法院資訊處製作；財團法人民間司法改革基金會備份。
